【裁判字號】    93,訴,1251
【裁判日期】    950113
【裁判案由】    違反毒品危害防制條例
【裁判全文】
臺灣臺南地方法院刑事判決              93年度訴字第1251號
公  訴  人  臺灣台南地方法院檢察署檢察官
被      告  甲○○
                    另案於臺灣臺南分監執行中
上列被告因違反毒品危害防制條例案件，經檢察官提起公訴（九
十三年度毒偵字第一八八九號），及移送併辦審理（九十四年度
速偵字第一九號、九十四年度毒偵字第九三七號、九十四年度毒
偵字第八八六號、九十四年毒偵字第一七九六號、九十四年度毒
偵字第一八五一號、第一八五二號），被告就犯罪事實均為有罪
之陳述，本院裁定進行簡式審判程序，判決如下：
    主  文
甲○○連續施用第一級毒品，處有期徒刑拾月，扣案之第一級毒
品海洛因拾包（總毛重肆點零貳公克）均沒收銷毀之，扣案之注
射針筒拾玖支、止血帶肆條及分裝匙貳支均沒收；又連續施用第
二級毒品，處有期徒刑陸月，扣案之第二級毒品安非他命陸包（
總毛重柒點公克）均沒收銷毀之，扣案之安非他命吸食器柒組
、分裝匙貳支及酒精燈壹個均沒收。應執行有期徒刑壹年貳月，
扣案之第一級毒品海洛因拾包（總毛重肆點零貳公克）及第二級
毒品安非他命陸包（總毛重柒點公克）均沒收銷毀之，扣案之
安非他命吸食器柒組、注射針筒拾玖支、止血帶肆條、分裝匙貳
支及酒精燈壹個均沒收。
    事  實
一、甲○○前因施用第一級毒品海洛因及第二級毒品安非他命案
    件，經依本院裁定送觀察、勒戒後，認無繼續施用毒品之傾
    向，而於九十二年十一月十日釋放出所，並於同年月十六日
    執行觀察、勒戒處分完畢，由臺灣臺南地方法院檢察署檢察
    官以九十二年度毒偵緝字第一四八七號、九十二年度偵緝字
    第一０五二號為不起訴處分確定。詎甲○○猶未戒除施用毒
    品惡習，復於前揭觀察勒戒處分執行完畢釋放後五年內，基
    於施用第一級毒品之概括犯意，自九十三年三月間某日起，
    至九十四年十二月一日上午十一時許止，在臺南市東區精忠
    三村二八四號、臺南市○○○路○段八六號十一樓之六住處
    、臺南市○○○路○段五五一號香里嵐賓館五０九號房等處
    ，以針筒注射之方式，連續施用第一級毒品海洛因多次；另
    基於施用第二級毒品之概括犯意，自九十三年三月間某日起
    ，至九十四年七月十六日晚上七時許止，在上址以吸食器燒
    烤安非他命之方式，連續施用第二級毒品安非他命多次。嗣
    於：(1)九十三年九月三十日下午三時三十分許，經警持本院
    搜索票至臺南市東區精忠三村二八四號搜索，當場查獲甲○
    ○所有之第一級毒品海洛因一包（毛重０．三八公克）、安
    非他命吸食器一組及注射針筒四支；(2)九十四年二月二日下
    午四時十分許，經警持本院搜索票至臺南市○區○○○路一
    段八六號十一樓之六對他人執行搜索時，另經在場之甲○○
    同意搜索後，扣得甲○○所有之第一級毒品海洛因一包（毛
    重０．一九公克）、第二級毒品安非他命一包（毛重０．三
    公克）、安非他命吸食器二組、注射針筒五支及止血帶（即
    橡皮管）一條；(3)九十四年四月三日凌晨一時二十六分許，
    警方經甲○○同意搜索臺南市○○○路○段五五一號香里嵐
    賓館五０九號房後，扣得甲○○所有之第一級毒品海洛因五
    小包（總毛重一．八公克）、注射針筒一支及止血帶二條；
    (4)九十四年四月七日下午四時零五分許，經警持本院搜索票
    至臺南市○區○○○路一段八六號十一樓之六對他人執行搜
    索時，另經在場之甲○○同意搜索後，扣得甲○○所有之注
    射針筒四支及吸食器一組；(5)九十四年七月八日上午十時五
    分許，甲○○因另案詐欺案件為警緝獲逮捕後，警方依刑事
    訴訟法第一百三十條規定為附帶搜索，扣得第二級毒品安非
    他命一包（毛重０．四公克）；(6)九十四年七月十五日下午
    一時二十分許，甲○○因本案為警拘獲後，警方依刑事訴訟
    法第一百三十條規定為附帶搜索，扣得第一級毒品海洛因一
    包（毛重０．四一公克）、第二級毒品安非他命四小包（總
    毛重六．六公克）、分裝匙二支、注射針筒三支及吸食器二
    組；(7)九十四年七月十六日晚上十一時許，甲○○因在台南
    市○區○○○路黃金拍檔ＫＴＶ前，因持有第一級毒品海洛
    因二小包（總毛重一．二四公克）、注射針筒二支、止血帶
    一條、安非他命吸食器（即燈泡）一組及酒精燈一個等物當
    場為警查獲，並扣得上開毒品；(8)九十四年十二月三日中午
    十二時三十分許，因本案及違反動產擔保交易法案件為警緝
    獲，經其同意採尿送驗後，呈嗎啡陽性反應，而分別查獲上
    情。
二、案經臺南縣警察局第六分局、臺南縣警察局永康分局、臺南
    市警察局刑警隊、臺南縣警察局第一分局報告臺灣臺南地方
    法院檢察署檢察官偵查起訴及移送併辦。
    理  由
一、上揭事實，業據被告坦承不諱。而被告尿液經警於九十三年
    九月三十日、九十四年四月三月、九十四年四月七日、九十
    四年七月八日、九十四年七月十五日及九十四年七月十七日
    採集送驗後，均呈嗎啡及安非他命類陽性反應，另於九十四
    年十二月三日採集送驗後，亦呈嗎啡陽性反應，此有臺南市
    警察局第六分局送驗尿液及年籍對照表一紙、臺南市衛生局
    九十三年十月十三日（煙）南市衛驗字第九三０九八六號檢
    驗成績書、臺南市警察局第一分局送驗尿液及年籍對照表四
    紙、臺南縣警察局永康分局送驗尿液及年籍對照表一紙、臺
    南市警察局刑警隊送驗尿液及年籍對照表一紙、長榮大學九
    十四年三月四日、九十四年四月十九日、九十四年四月二十
    二日、九十四年五月十二日、九十四年七月二十七日各一紙
    及九十四年七月二十八日共二紙確認報告、臺南縣警察局永
    康分局偵辦毒品危害防制條列案送驗尿液編號與真實姓名對
    昭表編號名冊及長榮大學九十四年十二月二十七日確認報告
    各一紙附卷可稽。次查，於九十三年九月三十日查獲之扣
    案物一包經檢驗結果，含第一級毒品海洛因成分（毛重０．
    三八公克）；於九十四年二月二日查獲之扣案物二包經檢
    驗結果，一包含第一級毒品海洛因成分（毛重０．一九公克
    ），一包含第二級毒品安非他命成分（毛重０．三公克；
    於九十四年四月三日查獲之扣案物五包經檢驗結果，含第一
    級毒品海洛因成分（總毛重一．八公克）；於九十四年七
    月八日查獲之扣案物一包經檢驗結果，含第二級毒品安非他
    命成分（毛重０．四公克）；於九十四年七月十五日查獲
    之扣案物五包經檢驗結果一包含第一級毒品海洛因成分（毛
    重０．四一公克），四包含第二級毒品安非他命成分（總毛
    重六．六公克）；於九十四年七月十六日查獲之扣案物二
    包經檢驗結果，均含第一級毒品海洛因成分（總毛重一．二
    四公克）等情，亦有臺南市警察局第六分局查獲涉嫌毒品案
    初步檢驗報告單一紙、臺南縣警察局永康分局毒品初步檢驗
    報告書二紙、臺南市警察局第一分局查獲涉嫌毒品案初步檢
    驗報告單五紙及法務部調查局九十三年十一月四日調科壹字
    000000000號、九十四年四月八日調科壹字000
    000000號、九十四年七月十五日調科壹字00000
    0000號、九十四年九月二十二日調科壹字000000
    000號及九十四年十月十三日調科壹字00000000
    0號鑑定通知書在卷可佐。再查，被告前因施用毒品案件，
    經依本院裁定送觀察、勒戒後，認無繼續施用毒品之傾向，
    而於九十二年十一月十日釋放出所，並於同年月十六日執行
    觀察、勒戒處分完畢，由臺灣臺南地方法院檢察署檢察官以
    九十二年度毒偵緝字第一四八七號及九十二年度偵緝字第一
    ０五二號為不起訴處分確定等情，此有臺灣臺南地方法院檢
    察署檢察官九十二年度毒偵緝字第一四八七號、九十二年度
    偵緝字第一０五二號不起訴處分書及臺灣高等法院被告全國
    前案紀錄表在卷足憑。從而，被告自白與事實相符，應堪採
    信。此外，復有現場照片，及扣案安非他命吸食器七組、注
    射針筒十九支、止血帶四條、分裝匙二支、酒精燈一個扣案
    可佐。綜上，本件事證明確，被告施用第一、二級毒品犯行
    ，足以認定。
二、查海洛因及安非他命分屬毒品危害防制條例第二條第二項第
    一、二款所列之第一、二級毒品。故核被告所為，係犯毒品
    危害防制條例第十條第一項之施用第一級毒品罪及同條第二
    項之施用第二級毒品罪。被告非法持有第一級毒品海洛因及
    第二級毒品安非他命之低度行為，均已為其進而施用之高度
    行為所吸收，俱不復另論。其先後多次施用第一級毒品及施
    用第二級毒品之犯行，時間緊接，犯罪構成要件相同，顯均
    係基於概括之犯意反覆為之，為連續犯，俱應依刑法第五十
    六條之規定論以一罪，並分別依法加重其刑。至移送併辦審
    理部分（九十四年度速偵字第一九號、九十四年度毒偵字第
    九三七號、九十四年度毒偵字第八八六號、九十四年毒偵字
    第一七九六號、九十四年度毒偵字第一八五一號、第一八五
    二號），及被告從九十四年七月十六日起至同年十二月一日
    上午十一時許止之施用第一級毒品犯行，雖皆未為起訴書所
    論列，惟此二部分犯行與前揭論罪科刑部分，分別有連續犯
    之裁判上一罪關係，已如前述，且部分業經檢察官移送併辦
    ，自俱為前揭起訴效力所及，本院應併予審究，附此敘明。
    被告所犯上開二罪，犯意各別，行為不同，應分論併罰。爰
    審酌被告之犯罪動機、目的、手段及曾因施用毒品案件，經
    觀察、勒戒程序後，仍再犯本件之罪，顯見其毫無悔意，戒
    癮之意志力甚為薄弱，惟犯後坦承犯行態度良好等一切情狀
    ，分別量處如主文所示之刑，並定其應執行之刑，以資懲儆
    。末按查獲之毒品，不問屬於犯人與否，均沒收銷燬之。毒
    品危害防制條例第十八條第一項前段定有明文。本件扣案白
    色粉末及透明結晶體共十六包經檢驗結果，十包含第一級毒
    品海洛因成分（總毛重四．０二公克），其餘六包含第二級
    毒品安非他命成分（總毛重七．三公克），分屬毒品危害防
    制條例第二條第二項第一、二款規定之第一、二級毒品無訛
    ，業如前述，而盛裝扣案毒品之塑膠袋共十六個皆有毒品殘
    渣黏附其上不可分，故均依同條例第十八條第一項前段宣告
    沒收銷燬之。又警方於九十三年九月三十日下午三時三十分
    許及九十四年二月二日下午四時十分許、四月三日凌晨一時
    二十六分許、四月七日下午四時零五分許、七月十五日下午
    一時二十分許、七月十六日晚上十一時許，總共查獲安非他
    命吸食器七組、注射針筒十九支、止血帶四條、分裝匙二支
    及酒精燈一個等物，均是被告所有供本案施用第一、二級毒
    品所用或預備之物，業經被告於本院審理時陳明在卷（見本
    院卷第一八四至一九二頁），故併依刑法第三十八條第一項
    第二款之規定宣告沒收。
據上論斷，應依刑事訴訟法第二百七十三條之一第一項、第二百
九十九條第一項前段，毒品危害防制條例第十條第一項、第二項
、第十八條第一項前段，刑法第十一條前段、第五十六條、第三
十八條第一項第二款、第五十一條第五款，判決如主文。
中    華    民    國    95    年    1     月    13    日
                        刑事第六庭  法  官  陳映佐
上正本證明與原本無異。
如不服本判決，應於判決送達後十日內，向本院提出上訴狀。
                                    書記官  鄭吉裕
中    華    民    國    95    年    1     月    13    日
附錄法條
毒品危害防制條例第十條第一、二項：
  施用第一級毒品者，處六月以上五年以下有期徒刑。
  施用第二級毒品者，處三年以下有期徒刑。


司法院資訊處製作；財團法人民間司法改革基金會備份。
